ro-RO: Caracteristici pentru joaca cu apa: Zonă cu bile; Coș de baschet; Găleată basculantă; Perete de escaladă; Tobogan dublu; Suflantă de umflare inclusă; Duze de ceață; Cursă cu obstacole; Aterizare amortizată; Kit de reparații cu petice inclus; Aruncare inele; Tobogan cu margini de protecție; Extensie slip-and-slide; Piscină de stropit / de aterizare; Arcadă cu aspersoare; Tunel; Țintă pentru pistol cu apă; Tun cu apă / pistol cu apă; Perdea de apă; Pulverizator de apă; Altele
it: Funzionalità di gioco con l'acqua: Area vasca delle palline; Canestro da basket; Secchio ribaltabile; Parete da arrampicata; Doppio scivolo; Soffiatore incluso; Getti nebulizzanti; Percorso a ostacoli; Atterraggio imbottito; Kit toppe di riparazione incluso; Lancio degli anelli; Scivolo con sponde; Prolunga scivolo d'acqua; Piscinetta/piscina di atterraggio; Arco spruzzatore; Tunnel; Bersaglio per pistola ad acqua; Cannone/pistola ad acqua; Cortina d'acqua; Spruzzatore d'acqua; Altro
en: Water play features: Ball pit area; Basketball hoop; Bucket dump; Climbing wall; Dual slide; Inflation blower included; Misting jets; Obstacle course; Padded landing; Repair patch kit included; Ring toss; Slide with bumpers; Slip-and-slide extension; Splash pool/landing pool; Sprinkler arch; Tunnel; Water blaster target; Water cannon/blaster; Water curtain; Water sprayer; Other
sv: Egenskaper för vattenlek: Bollhavsområde; Basketkorg; Tipphink; Klättervägg; Dubbelrutschkana; Uppblåsningsfläkt ingår; Dimmunstycken; Hinderbana; Vadderad landningsyta; Reparationskit ingår; Ringkastning; Rutschkana med kanter; Vattenbaneförlängning; Plaskpool/landningspool; Sprinklerbåge; Tunnel; Måltavla för vattenspruta; Vattenkanon/vattenspruta; Vattengardin; Vattenspridare; Övrigt
pl: Cechy zabawki do wody: Basen z kulkami; Kosz do koszykówki; Przechylane wiadro; Ścianka wspinaczkowa; Podwójna zjeżdżalnia; W zestawie dmuchawa pompująca; Dysze mgłowe; Tor przeszkód; Miękkie lądowisko; Zestaw łatek naprawczych w komplecie; Rzut kółkiem; Zjeżdżalnia z bandami; Ślizgawka wodna; Basenik/brodzik; Łuk ze zraszaczem; Tunel; Tarcza do pistoletu na wodę; Armatka wodna/miotacz wody; Kurtyna wodna; Zraszacz; Inne
bg-BG: Характеристики за игра с вода: Зона с топки; Баскетболен кош; Обръщаща се кофа; Стена за катерене; Двойна пързалка; Включена е помпа за надуване; Пръскалки за мъгла; Трасе с препятствия; Омекотена зона за приземяване; Включен е комплект лепенки за ремонт; Хвърляне на рингове; Пързалка с предпазители; Удължение за пързаляне (slip-and-slide); Басейн за разплискване/приземяване; Арка с пръскалки; Тунел; Мишена за воден пистолет; Водно оръдие/воден пистолет; Водна завеса; Водна пръскалка; Друго
vi: Tính năng của đồ chơi dưới nước: Khu vực nhà bóng; Vòng bóng rổ; Xô đổ nước; Tường leo núi; Cầu trượt đôi; Kèm theo máy bơm hơi; Vòi phun sương; Vượt chướng ngại vật; Đệm đáp; Kèm theo bộ dụng cụ vá; Ném vòng; Cầu trượt có gờ cản; Đường trượt trơn mở rộng; Hồ vầy/hồ đáp; Cổng phun nước; Đường hầm; Mục tiêu súng nước; Súng đại bác/súng bắn nước; Màn nước; Vòi phun nước; Khác
el: Χαρακτηριστικά παιχνιδιού νερού: Χώρος με μπαλάκια; Στεφάνι μπάσκετ; Κουβάς ανατροπής νερού; Τοίχος αναρρίχησης; Διπλή τσουλήθρα; Περιλαμβάνεται τρόμπα φουσκώματος; Ακροφύσια υδρονέφωσης; Διαδρομή με εμπόδια; Μαλακή προσγείωση; Περιλαμβάνεται κιτ επισκευής (μπαλώματα); Παιχνίδι με κρίκους; Τσουλήθρα με προστατευτικά; Προέκταση τσουλήθρας (slip-and-slide); Πισίνα πιτσιλίσματος/πισίνα προσγείωσης; Αψίδα με ψεκαστήρες; Τούνελ; Στόχος για νεροπίστολα; Κανόνι νερού/νεροπίστολο; Κουρτίνα νερού; Ψεκαστήρας νερού; Άλλο
fi: Vesileikkiominaisuudet: Pallomerialue; Koripallokori; Kippisanko; Kiipeilyseinä; Kaksoisliukumäki; Puhallin sisältyy; Sumusuuttimet; Esterata; Pehmustettu alastulo; Paikkaussarja sisältyy; Renkaanheitto; Liukumäki reunoilla; Vesiliukumäen jatke; Kahluuallas / laskeutumisallas; Sadetinkaari; Tunneli; Vesiaseen maali; Vesitykki/-ase; Vesiverho; Vesisuihku; Muu
fr: Jeux aquatiques: Piscine à balles; Panier de basket; Seau basculant; Mur d’escalade; Double toboggan; Souffleur de gonflage inclus; Jets brumisateurs; Parcours d’obstacles; Réception rembourrée; Kit de réparation inclus; Lancer d’anneaux; Toboggan avec pare-chocs; Extension de ventriglisse; Pataugeoire/bassin de réception; Arche de pulvérisation; Tunnel; Cible pour pistolet à eau; Canon/Pistolet à eau; Rideau d’eau; Pulvérisateur d’eau; Autre
nl: Wateractiviteitkenmerken: Ballenbak; Basketbalring; Kantelende emmer; Klimmuur; Dubbele glijbaan; Inclusief opblaaspomp; Nevelsproeiers; Hindernisbaan; Zachte landing; Inclusief reparatieset; Ringwerpen; Glijbaan met bumpers; Buikschuifbaan-uitbreiding; Plonsbad/opvangbad; Sproeiboog; Tunnel; Doelwit voor waterpistool; Waterkanon/waterpistool; Watergordijn; Watersproeier; Overige
cs: Vlastnosti her ve vodě: Bazének s míčky; Basketbalový koš; Překlápěcí kbelík; Lezecká stěna; Dvojitá skluzavka; Včetně fukaru na nafukování; Mlžné trysky; Překážková dráha; Polstrované doskočiště; Včetně sady záplat na opravu; Házení kroužků; Skluzavka s mantinely; Prodloužení skluzavky; Dopadový bazének; Kropicí oblouk; Tunel; Terč pro vodní pistole; Vodní dělo/pistole; Vodní clona; Vodní rozprašovač; Jiné
ja: 水遊び機能: ボールプールエリア; バスケットボールフープ; バケツダンプ; クライミングウォール; デュアルスライダー; 送風機付属; ミストジェット; 障害物コース; クッション付き着地エリア; 修理パッチキット付属; 輪投げ; バンパー付きスライダー; スリップアンドスライド拡張; スプラッシュプール/着水プール; スプリンクラーアーチ; トンネル; ウォーターブラスターの的; ウォーターキャノン/ブラスター; ウォーターカーテン; ウォータースプレイヤー; その他
da: Funktioner for vandleg: Kuglebad; Basketballkurv; Vippespand; Klatrevæg; Dobbelt rutsjebane; Inkl. blæser til oppustning; Tågedyser; Forhindringsbane; Polstret landing; Lappesæt medfølger; Ringkast; Rutsjebane med kanter; Glidebane-forlænger; Soppebassin/landingsbassin; Sprinklerbue; Tunnel; Målskive til vandpistol; Vandkanon/vandpistol; Vandtæppe; Vandsprøjte; Andet
sk-SK: Vlastnosti vodnej hry: Bazénik s guľôčkami; Basketbalový kôš; Vyklápacie vedro; Lezecká stena; Dvojitá šmykľavka; Vrátane fukára na nafúknutie; Hmlové dýzy; Prekážková dráha; Polstrovaná dopadová plocha; Vrátane súpravy záplat; Hádzanie krúžkov; Šmykľavka s mantinelmi; Predĺženie na kĺzanie; Dopadový bazénik; Oblúk s rozstrekovačom; Tunel; Terč pre vodné pištole; Vodné delo/pištoľ; Vodná clona; Vodný rozprašovač; Iné
th: สิ่งอำนวยความสะดวกสำหรับเล่นน้ำ: พื้นที่บ่อบอล; ห่วงบาสเกตบอล; ถังเทน้ำ; กำแพงปีนป่าย; สไลเดอร์คู่; มาพร้อมเครื่องเป่าลม; หัวพ่นละอองน้ำ; ด่านวิบาก; เบาะรองรับตอนลง; มาพร้อมชุดปะซ่อมแซม; โยนห่วง; สไลเดอร์พร้อมขอบกันกระแทก; ส่วนขยายสลิปแอนด์สไลด์; สระน้ำกระเซ็น/สระรองรับ; ซุ้มสปริงเกลอร์; อุโมงค์; เป้าปืนฉีดน้ำ; ปืนใหญ่ฉีดน้ำ/ปืนฉีดน้ำ; ม่านน้ำ; หัวฉีดน้ำ; อื่นๆ
ko: 물놀이 기능: 볼풀장; 농구 골대; 양동이 덤프; 암벽 등반; 듀얼 슬라이드; 공기 주입기 포함; 미스트 분사기; 장애물 코스; 패드형 랜딩; 수리 패치 키트 포함; 링 던지기; 범퍼 슬라이드; 슬립앤슬라이드 확장; 스플래시 풀/랜딩 풀; 스프링클러 아치; 터널; 물총 과녁; 물대포/물총; 워터 커튼; 물 분사기; 기타
zh-CN: 戏水特点: 海洋球池区; 篮球筐; 倒水桶; 攀岩墙; 双人滑梯; 包含充气鼓风机; 喷雾嘴; 障碍赛道; 带垫着陆区; 包含修补贴片套件; 套圈; 带缓冲器的滑梯; 滑水道加长段; 戏水池/着陆池; 喷水拱门; 隧道; 水枪靶子; 水炮/水枪; 水帘; 喷水器; 其他
hr-HR: Značajke vodenih igara: Prostor s lopticama; Koš za košarku; Kanta za prelijevanje; Zid za penjanje; Dvostruki tobogan; Uključena puhalica za napuhavanje; Mlaznice za maglicu; Poligon s preprekama; Podstavljeno doskočište; Uključen komplet zakrpa za popravak; Bacanje obruča; Tobogan s odbojnicima; Produžetak za klizanje; Bazen za prskanje / bazen za doskok; Luk s prskalicama; Tunel; Meta za vodeni pištolj; Vodeni top / vodeni pištolj; Vodena zavjesa; Prskalica za vodu; Ostalo
nb: Funksjoner for vannlek: Ballbingeområde; Basketballkurv; Tippebøtte; Klatrevegg; Dobbel sklie; Luftpumpe inkludert; Tåkedyser; Hinderløype; Polstret landing; Reparasjonssett inkludert; Ringspill; Sklie med kanter; Vannsklieforlengelse; Plaskebasseng/landingsbasseng; Sprinklerbue; Tunnel; Blink for vannpistol; Vannkanon/vannpistol; Vannteppe; Vannsprøyte; Annet
pt-PT: Atividades aquáticas lúdicas: Área de piscina de bolas; Cesto de basquetebol; Balde de despejo; Parede de escalada; Escorrega duplo; Soprador incluído; Jatos de névoa; Pista de obstáculos; Aterragem almofadada; Kit de reparação incluído; Jogo das argolas; Escorrega com para-choques; Extensão para escorregar; Piscina de salpicos/aterragem; Arco aspersor; Túnel; Alvo de pistola de água; Canhão/pistola de água; Cortina de água; Pulverizador de água; Outro
pt-BR: Características dos brinquedos aquáticos: Área de piscina de bolinhas; Cesta de basquete; Balde de despejo; Parede de escalada; Escorregador duplo; Soprador de inflar incluído; Jatos de névoa; Pista de obstáculos; Aterrissagem acolchoada; Kit de reparo incluído; Jogo de argolas; Escorregador com bordas de proteção; Extensão para escorregar e deslizar; Piscina rasa/piscina de queda; Arco de irrigador; Túnel; Alvo para lançador de água; Canhão/lançador de água; Cortina de água; Esguicho de água; Outros
ru: Функции водных игр: Зона с шариками; Баскетбольное кольцо; Опрокидывающееся ведро; Стенка для лазания; Двойная горка; Насос для надувания в комплекте; Распылители тумана; Полоса препятствий; Мягкая зона приземления; Ремкомплект в наборе; Кольцеброс; Горка с бортиками; Дорожка для скольжения; Бассейн для приводнения/приземления; Арка с разбрызгивателями; Тоннель; Мишень для водных бластеров; Водяная пушка/бластер; Водяная завеса; Распылитель воды; Другое
tr: Su oyunu özellikleri: Top havuzu alanı; Basketbol potası; Devrilen kova; Tırmanma duvarı; Çift kaydırak; Şişirme pompası dahil; Sisleme jetleri; Engel parkuru; Dolgulu iniş alanı; Onarım yama kiti dahil; Halka atma; Tamponlu kaydırak; Zemin kaydırağı eklentisi; Sıçrama havuzu/iniş havuzu; Fıskiye kemeri; Tünel; Su tabancası hedefi; Su topu/tabancası; Su perdesi; Su püskürtücü; Diğer
de: Eigenschaften des Wasserspielzeugs: Bällebad-Bereich; Basketballkorb; Kippeimer; Kletterwand; Doppelrutsche; Gebläse inbegriffen; Sprühnebel-Düsen; Hindernisparcours; Gepolsterte Landefläche; Reparaturset inbegriffen; Ringwurfspiel; Rutsche mit Rändern; Rutschbahn-Erweiterung; Planschbecken/Auffangbecken; Sprinklerbogen; Tunnel; Wasserspritzpistolen-Ziel; Wasserkanone/-pistole; Wasservorhang; Wassersprüher; Sonstige
zh-TW: 戲水功能: 球池區; 籃球框; 傾倒水桶; 攀岩牆; 雙滑水道; 內附充氣機; 噴霧嘴; 障礙賽道; 軟墊降落區; 內附修補包; 套圈圈; 帶緩衝墊的滑水道; 滑水墊延伸區; 戲水池/降落池; 噴水拱門; 隧道; 水槍靶; 水砲/水槍; 水簾; 噴水器; 其他
sl-SI: Lastnosti vodne igre: Bazen z žogicami; Košarkarski koš; Vedro za prevračanje vode; Plezalna stena; Dvojni tobogan; Vključen puhalnik za napihovanje; Razpršilne šobe za meglo; Poligon z ovirami; Oblazinjen pristanek; Vključen komplet zaplat za popravilo; Metanje obročev; Tobogan z zaščitnimi robovi; Podaljšek za drčanje; Bazenček za pljuskanje / bazen za pristanek; Lok z vodnimi curki; Predor; Tarča za vodno pištolo; Vodni top / pištola; Vodni zaslon; Pršilnik vode; Drugo
es: Características del juego con agua: Área de piscina de pelotas; Aro de baloncesto; Cubo volcador; Muro de escalada; Tobogán doble; Soplador de inflado incluido; Chorros nebulizadores; Carrera de obstáculos; Aterrizaje acolchado; Kit de parches de reparación incluido; Lanzamiento de aros; Tobogán con parachoques; Extensión de pista deslizante; Piscina de chapoteo/aterrizaje; Arco rociador; Túnel; Blanco para lanzador de agua; Cañón/lanzador de agua; Cortina de agua; Rociador de agua; Otro
hu: Vízi játék funkciói: Labdamedencés rész; Kosárlabdapalánk; Billenővödör; Mászófal; Dupla csúszda; Felfújó kompresszor mellékelve; Permetezőfúvókák; Akadálypálya; Párnázott érkezőrész; Javítókészlet mellékelve; Karikadobáló; Csúszda ütközőkkel; Csúszópálya-hosszabbítás; Pancsoló-/érkezőmedence; Vízpermetező kapu; Alagút; Vízipisztoly-céltábla; Víziágyú/-kilövő; Vízfüggöny; Vízpermetező; Egyéb
lt-LT: Žaidimo vandeniu ypatybės: Kamuoliukų baseino zona; Krepšinio lankas; Kibirėlio išpylimas; Laipiojimo sienelė; Dviguba čiuožykla; Pridėtas pripūtimo siurblys; Dulksnos purkštukai; Kliūčių ruožas; Paminkštintas nusileidimas; Pridėtas remonto pleistrų rinkinys; Žiedų mėtymas; Čiuožykla su atmušėjais; Slydimo takelio prailginimas; Baseinėlis / nusileidimo baseinas; Purkštukų arka; Tunelis; Taikinys vandens šautuvui; Vandens patranka / šautuvas; Vandens užuolaida; Vandens purkštuvas; Kita